臺灣士林地方法院民事判決　　　　　　　　96年度訴字第29號
原　　　告　海岸線別墅社區管理委員會
法定代理人　乙○○即葛傑仁之.
被　　　告　甲○○
上列當事人間辦理移交事件，本院於中華民國96年7 月3 日言詞
辯論終結，判決如下：
    主  文
被告應將如附表第一點至第九點所示之項目移交與原告。
原告其餘之訴駁回。
訴訟費用新台幣參仟元由被告負擔十分之九即新台幣貳仟柒佰元
，餘由原告負擔。
    事  實  及  理  由
一、原告起訴時法定代理人為葛傑仁，嗣於訴訟進行中，葛傑仁
    於民國96年1 月20日辭任主任委員，經本院向台北縣淡水鎮
    公所函查原告新任主任委員為乙○○，有台北縣淡水鎮公所
    95年4 月2 日北縣淡建字第0960010637號函1 件在卷可證，
    是應由原告新任主任委員乙○○承受本件訴訟，合先敘明。
二、原告起訴主張：海岸線別墅社區區分所有權人於95年8 月27
    日舉行區分所有權人會議，成立第8 屆海岸線別墅社區管理
    委員會（下稱新管委會），並已向主管機關報備，經台北縣
    淡水區公所於95年9 月29日以北縣淡建字第0950030946號函
    文核准報備在案，原告即以存證信函通知第7 屆海岸線別墅
    社區管理委員會（下稱舊管委會）主委即被告辦理移交，然
    被告竟未述說交接事宜，即要求辦理印鑑更換手續，並以舊
    管委會內部問題為由，拖延交接時間，不願辦理交接手續，
    原告再於95年10月30日催告被告於7 日內辦理交接，惟被告
    置之不理，已阻礙原告之運作，爰依公寓大廈管理條例第20
    條規定，請求被告辦理移交等語。並聲明：被告應將如本院
    卷第42頁交接清冊上點交內容所載1 到9 點所示之項目（即
    附表所示第1 至第9 點所示之項目）及89年2 月到90年7 月
    之收支表移交予原告。
三、被告則以：因海岸線別墅社區自93年7 月起第6 、7 屆管理
    委員會委員等無端遭住戶濫告，委員紛紛辭退，被告亦於94
    年11月6 日辭任主任委員，故海岸線別墅社區管理委員會自
    94年12月起停止運作至95年9 月第8 屆管理委員會成立。因
    第8 屆管委會主委葛傑仁執意要求被告移交89年2 月至94年
    11月社區管理費收支表及社區未繳管理費住戶統計表，新舊
    管委會對移交程序、內容無法達成共識，所以遲遲無法辦理
    移交，然被告已提出海岸線別墅社區管理費收取情況表，而
    如附表所示第1 至第9 點項目雖在其保管中，但第10點所示
    89 年2月到90年7 月的收支表並不在其保管中，因其是在90
    年7 月才當主委，上一屆並未交接給其89年2 月到90年7 月
    之收支表等語資為抗辯。
四、原告主張海岸線別墅社區區分所有權人於95年8 月27日舉行
    區分所有權人會議，成立第8 屆海岸線別墅社區管理委員會
    ，並已向主管機關報備，被告係第7 屆海岸線別墅社區管理
    委員會主任委員，原告曾於95年10月30日以台北73支局郵局
    存證信函催告被告於7 日內辦理交接，被告迄今尚未交接，
    而如附表第1 點至第9 點所示之項目係在被告保管中之事實
    ，業據原告提出台北縣淡水區公所95年9 月29日北縣淡建字
    第0950030946號函、台北73支局郵局第1224號存證信函各1
    件為證（見95年度士調字第274 號第7 頁、第12頁），且為
    被告所不爭，應堪信為真實。
五、原告另主張被告應將附表第10點所示89年2 月份至90年7 月
    份社區收支明細表交接與原告等情，則為被告所否認，辯稱
    其並未保管前開收支明細表，因其是在90年7 月才當主委，
    上一屆並未交接給其89年2 月到90年7 月之收支明細表等語
    。而本件原告對於被告前開所述並不爭執（見本院卷第82頁
    96 年7月3 日言詞辯論筆錄），且被告於接任第7 屆管委會
    主委時，依交接清冊所載，僅交接90年8 月份至94年10月份
    之社區收支明細表，並不包括89年2 月份至90年7 月份社區
    收支明細表，有被告提出之第7 屆主任委員改選交接清冊1
    件可證（見95年度士調字第274 號第31頁），是難認前開89
    年2 月份至90年7 月份社區收支明細表係在被告保管中，則
    原告請求被告應就附表第10點所示89年2 月份至90年7 月份
    社區收支明細表予以交接，即屬無據。
六、按管理負責人或管理委員會應定期將公共基金或區分所有權
    人、住戶應分擔或其他應負擔費用之收支、保管及運用情形
    公告，並於解職、離職或管理委員會改組時，將公共基金收
    支情形、會計憑證、會計帳簿、財務報表、印鑑及餘額移交
    新管理負責人或新管理委員會。管理負責人或管理委員會拒
    絕前項公告或移交，經催告於7 日內仍不公告或移交時，得
    報請主管機關或訴請法院命其公告或移交，公寓大廈管理條
    例第20條定有明文。被告係第7 屆海岸線別墅社區管理委員
    會之主任委員，既於原告催告後7 日內仍未移交其所保管之
    如附表第1 點至第9 點所示項目，則原告依前開規定訴請被
    告應將如附表第1 點至第9 點所示項目移交與原告，即有理
    由，應予准許，逾此部分之請求則屬無據，應予駁回。
七、本件為判決之基礎已臻明確，兩造其餘攻擊防禦方法核與本
    件判決結果無影響，爰不予一一論述，附此敘明。
八、本件依職權定本件訴訟費用額為3,000 元（第一審裁判費
    3,000 元），應由被告負擔10分之9 即2,700 元，餘由原告
    負擔。
九、訴訟費用負擔之依據：民事訴訟法第79條、第87條第1項。
中　　華　　民　　國　　96　　年　　7 　　月　　17　　日
                  民事第一庭  法  官  藍雅清
以上正本證明與原本無異。
如對本判決上訴須於判決送達後20日內向本院提出上訴狀。
中　　華　　民　　國　　96　　年　　7 　　月　　19　　日
                              書記官  黃王雅寬
附表：
1、社區發函四方章乙顆。
2、社區腰型章乙顆。
3、會計帳簿：自93年7月至12月乙本。
             自94年1月至7月乙本。
             自94年8月至10月乙本。
4、公共設備清冊：乙冊。
5、固定資產清冊：乙冊（含93年申請之建物登記謄本乙冊、土
   地登記謄本11冊）。
6、區分所有權人基本資料：88年申請之建物登記謄本影本乙冊
   ，94年申請之建物登記謄本及土地登記謄本。
7、區分所有權人名冊：乙冊。
8、社區收支明細表：90年8月份至94年10月份。
9、管委會第1屆第1次至第7屆改選第3次臨時會議記錄。
10、社區收支明細表：89年2月份至90年7月份。
